臺灣高等法院高雄分院刑事判決　　　　 96年度上訴字第725號
上　訴　人　甲○○
即　被　告
　　　　　　　　　　之1
指定辯護人　本院公設辯護人　李佩娟
上列上訴人因違反槍砲彈藥刀械管制條例案件，不服臺灣高雄地
方法院95年度訴字第2204號中華民國96年3 月6 日第一審判決（
起訴案號：臺灣高雄地方法院檢察署94年度偵字第27563 號），
提起上訴，本院判決如下：
     主  文
上訴駁回。
    事  實
一、甲○○係高雄縣鳳山市○○○路260 號9 樓之1 古典主義貿
    易有限公司（下稱古典主義貿易公司）負責人，明知如附表
    所示槍枝之槍機（除槍枝管制編號0000000000號外）、扳機
    均屬經行政院內政部警政署依槍砲彈藥刀械管制條例規定，
    公告未經許可不得運輸之槍枝主要組成零件，竟仍基於運輸
    槍枝主要組成零件之故意，於民國（下同）94年2 月25日委
    由不知情之大升報關有限公司（下稱大升報關公司）就古典
    主義貿易公司於94年1 月25日自德國進口如附表所示之古董
    槍6 枝，向財政部高雄關稅局前鎮分局報關領貨，嗣因如附
    表所示之6 支古董槍未事先取得主管機關許可，經高雄關稅
    局前鎮分局於94年2 月25日查扣送驗後，確認如附表所示槍
    枝之槍機（除槍枝管制編號0000000000號外）及扳機均屬槍
    枝之主要組成零件，始查悉上情。
二、案經內政部警政署高雄港務警察局移送臺灣高雄地方法院檢
    察署檢察官偵查起訴。
    理  由
壹、證據能力部分：
一、按刑事訴訟法第159 條之4 規定，除前三條之情形外，下列
    文書亦得為證據：(二)除顯有不可信之情況外，從事業務之人
    於業務上或通常業務過程所須製作之紀錄文書、證明文書。
    此係因從事業務之人在業務上或通常業務過程製作之上開文
    書，因係於通常業務上不間斷而規律之記載，一般均有會計
    等人員校對，記錄時亦無預見日後將作為證據之偽造動機，
    其虛偽之可能性較小，且如讓製作者以口頭方式在法庭上再
    重述過去之事實或數據，實際上有其困難，具有一定程度之
    不可代替性，是除非有顯不可信之情況外，上開業務文書應
    具有證據能力；本件卷附進口報單及被告購入槍枝之發票各
    1 件（見警卷第8 頁、第10頁），分別為報關業者及德國
    Frankonia Handel e GmbH & Co. 公司於業務上所製作之證
    明文書，經查無顯不可信之情況，依上開規定，應具有證據
    能力。
二、次按鑑定人由審判長、受命法官或檢察官就下列之人選任1
    人或數人充之：一就鑑定事項有特別知識經驗者。二經政府
    機關委任有鑑定職務者；鑑定之經過及其結果，應命鑑定人
    以言詞或書面報告；法院或檢察官得囑託醫院、學校或其他
    相當之機關、團體為鑑定，或審查他人之鑑定，並準用刑事
    訴訟法第203條至第206條之1規定，刑事訴訟法第198條、第
    206 條第1 項、第208 條第1 項分別定有明文；本件內政部
    94年9 月21日內授警字第0940101272號函就扣案如附表所示
    槍枝所為鑑定、95年10月17日刑鑑字第0950124880號函覆原
    審法院鑑定意見，係受原審法院囑託所為之鑑定報告，依同
    法第208 條第1 項準用第206 條第1 項規定，鑑定人自得以
    書面報告其鑑定意見，此鑑定報告均具證據能力。
三、又卷附內政部警政署93年9 月21日警署保字第0930143435號
    就古典主義貿易公司申請自德國進口如附表所示槍枝乙案所
    為覆函，乃被告以外之人於審判外之書面陳述，當事人、辯
    護人於本院調查證據時，知有刑事訴訟法第159 條第1 項不
    得為證據之情形，而未於言詞辯論終結前聲明異議，依同法
    第159 條之5 第2 項規定，視為當事人於審判程序同意作為
    證據，本院審酌該書面陳述係主管機關依其專業知識所為陳
    述，因認適當，得為證據。
貳、實體部分：
一、訊據上訴人即被告甲○○固坦承自德國進口如附表所示槍枝
    ，並委託大升報關公司報關領貨，惟矢口否認有何未經許可
    ，運輸槍枝之主要組成零件之故意，辯稱：我所進口如附表
    所示之古董槍均不具殺傷力，各該槍枝之槍機、扳機於進口
    時均已遭破壞，不可能再與其他槍枝零件組成槍枝，況上開
    槍枝之撞針均已遭破壞，各該槍枝之槍機自非處於堪用狀態
    云云；經查：
　(一)被告於94年1 月25日自德國進口如附表所示槍枝6 支，並於
　　94年2 月25日委託不知情之大升報關公司報關領貨之事實，
　  業據被告供認在卷，核與證人即大升報關公司負責人黃振紘
    （原名黃子諒）所證稱：我於94年2 月25日幫古典主義貿易
    公司申報進口貨物，被告說要報關的貨物是槍枝，我對被告
    表示，如果是槍枝即須取得內政部警政署之許可，若欲進口
    者為古董槍，則須不能擊發，…後來被告有提出向管區報備
    的證明文件及照片供我閱覽，向我證明槍枝之撞針均已被截
    斷，無法擊發，槍枝將來也會通過警政署的鑑定，我始為被
    告報關等語相符（見原審卷第79頁），並有進口報單1 件、
    發票、譯本各1 份在卷及如附表所示槍枝6 支扣案足憑。而
    扣案如附表編號1 至編號6 所示槍枝，均因槍管彈室前端及
    槍管均內具阻鐵，且槍管均已遭鑿穿破壞，其中編號6 所示
    槍枝之槍機亦已截斷，故各該槍枝均無法供發射彈丸使用，
    依現狀認均不具殺傷力，惟附表編號1 至編號5 所示槍枝之
    槍機及扳機、編號6 所示槍枝之扳機則均屬內政部警政署86
    年11月24日台（86）內警字第8670683 號函公告之槍砲彈藥
    主要組成零件，有內政部94年9 月21日內授警字第09401012
    72號函、內政部警政署刑事警察局95年10月17日刑鑑字第09
    50124880號函各1 件在卷可佐。
　(二)被告於93年9 月底即知悉扣案如附表所示槍枝雖不能擊發子
    彈，不具殺傷力，然因附表編號1 至編號5 所示槍枝之槍機
    、編號1 至編號6 所示槍枝之扳機均未經破壞，係屬槍枝之
    主要組成零件，而不得輸入之事實，業據內政部警政署93年
    9 月21日警署保字第0930143435號函覆古典主義貿易公司，
    載明：古典主義貿易公司所提及之6 支槍枝雖無法擊發，不
    具殺傷力，惟各該槍枝之主要組成零件為槍管、槍身、槍機
    、槍閂、撞針、彈匣、上下節套、擊錘、扳機等，仍屬管制
    品，尚無許可公司或個人可持有收藏之規定等語明確（見警
    卷第23頁），被告復於原審供稱：我於93年9 月底、10月間
    確實收到內政部警政署93年9 月21日警署保字第0930143435
    號函等語（見原審卷第85頁、第86頁），足見被告於94 年1
    月25日自德國進口如附表所示槍枝時，即已知悉上開槍枝雖
    不具殺傷力，然主管機關並未許可公司或個人持有收藏槍枝
    附屬之槍機、扳機等相關主要組成零件甚明，是被告事前既
    已明知附表所示槍枝（含槍枝附屬之槍機、扳機等相關主要
    組成零件）不得供公司或個人許可收藏，卻仍執意進口，自
    足推論被告確有未經許可，仍運輸槍枝之主要組成零件之故
    意。雖被告另辯稱：若非附表所示槍枝已在德國海關（準備
    起運），否則我不會進口附表所示槍枝云云，然被告亦供承
    ：我於93年9 月底、10月間收受內政部警政署93年9 月21日
    警署保字第0930143435號函時，附表所示槍枝尚未起運，仍
    在德國港口做檢查等語（見原審卷第86頁），可見被告於附
    表所示槍枝自德國港口起運出關前，即已知悉我國不予許可
    輸入上開槍枝之主要組成零件之規定，惟被告不但拒不解約
    退貨，反而將上開槍枝起運進口我國，顯見被告已有輸入如
    附件所示槍枝之主要組成零件行為之故意。又扣案如附表所
    示槍枝中，除如附表編號6 所示槍枝之槍機已經截斷外，其
    餘附表編號1 至編號5 所示槍枝之槍機及附表編號1 至6 所
    示槍枝之扳機則均未經截斷或破壞，而處於可用狀態，此有
    內政部警政署刑事警察局95年10月17日刑鑑字第0950124880
    號函覆說明及照片6 幀在卷足憑，則附表所示各該槍枝之主
    要組成零件自非屬不堪使用。
　(三)次按槍砲彈藥刀械管制條例第4 條第2 項之所以將槍砲、彈
    藥主要組成零件列入槍砲、彈藥之範疇，並將之同列為同條
    例第13條之處罰客體，在未列任何主觀要件之限制下，處罰
    未經許可運輸槍枝之主要組成零件行為，乃著眼於槍砲、彈
    藥之主要組成零件易於組合製造槍砲、彈藥，故製造、販賣
    、運輸槍砲、彈藥之主要組成零件，其客觀上之實害性已與
    製造、販賣、運輸槍砲、彈藥行為相當，然為免失之過苛，
    始將客觀上無組合成為槍砲、彈藥危險性之槍砲、彈藥零件
    排除在外。是以同條例第4 條第2 項所謂主要組成零件，不
    僅係組成槍砲、彈藥不可或缺之物，且該零件在未經整修、
    改造之情狀下即有遭組成槍砲、彈藥之危險性存在，故內政
    部（86）台內警字第8670683 號函文公告之附註欄亦指明：
    同條例第4 條第2 項但書所謂「無法供組成槍砲、彈藥之用
    者」係指(1)經加工、改（製）造成為飾品或其他器械者；(2)
    經使用、破壞或變形，非加工、修護不能再供組成槍砲、彈
    藥者（見本院卷第98頁）。換言之，倘行為人主觀上知悉其
    所製造、販賣、運輸者為槍砲、彈藥之主要組成零件，且上
    開主要組成零件亦足供組成槍砲、彈藥，且無符合前開內政
    部警政署函文公告附註欄所揭示之情形者，即因其行為在客
    觀上已具組成槍砲、彈藥之危險性存在，自不問其製造、販
    賣、運輸之目的為何，即應以同條例第13條之規定相繩。本
    件扣案如附表編號1 至編號5 所示槍枝之槍機、扳機及編號
    6 所示槍枝之扳機，均屬內政部依槍砲彈藥刀械管制條例第
    4 條第3 項規定所公告之槍枝主要組成零件，已如前述，且
    上開槍機均未經截斷、扳機均未經破壞，均可直接供組成槍
    枝之用，且內政部警政署刑事警察局就上開槍枝之主要組成
    零件是否有遭組成槍枝之危險性存在，則以95年10月17日刑
    鑑字第0950124880號函覆表示：「本局留用槍枝，並未發現
    可供其槍機、扳機組裝適用之槍枝，至於國外是否有同型槍
    枝可供組裝使用，本局未便臆測」等語（見原審卷第59頁）
    ，顯見鑑定單位並不能排除上開槍枝之主要組成零件另與其
    他自國外輸入之同型槍枝主要組成零件或改造之槍枝要組成
    零件組成槍枝之危險性。故被告之辯護人主張：附表所示編
    號1 至編號5 所示之槍機撞針已遭破壞，上開槍機均非處於
    堪用狀態云云，核與上開鑑識結果不符，自非可採；本件被
    告就其未經許可運輸如附表所示槍枝之主要組成零件之行為
    ，自應擔負槍砲彈藥刀械管制條例第13條規定之罪責。
　(四)綜上所述，本件事證明確，被告甲○○運輸槍枝之主要組成
    零件犯行洵堪認定。
二、按槍機、扳機為各類槍枝之主要組成零件，業據內政部警政
    署86年11月24日（86）台內警字第8670683 號函公告「各類
    槍砲、彈藥主要組成零件種類」表列至明；被告將如附表所
    示槍枝主要組成零件自德國運輸來台，核其所為係犯槍砲彈
    藥刀械管制條例第13條第1 項之未經許可，運輸槍枝之主要
    組成零件罪。被告持有上開槍枝主要組成零件之低度行為，
    為運輸槍枝主要組成零件之高度行為所吸收，不另論罪。被
    告利用不知情之大升報關公司為其報關領貨，以遂其運輸槍
    枝主要組成零件之目的，為間接正犯。又被告運輸之槍枝主
    要組成零件數量非鉅（僅槍機5 件、扳機6 件），與犯罪集
    團特意將槍枝化整為零，進口輸入大批槍枝之主要組成零件
    以茲組裝大量槍枝軍火，嚴重危害社會秩序等情顯不相當，
    應認及犯罪情節輕微，尚堪憫恕，如處以法定最低刑法3 年
    有期徒刑，仍嫌過重，爰依刑法第59條規定減輕其刑，又依
    被告犯罪時即修法前之刑法第67條規定：「有期徒刑加減者
    ，其最高度及最低度同加減之」，惟依95年7 月1 日施行之
    修正後刑法第67條則規定：「有期徒刑或罰金加減者，其最
    高度及最低度同加減之」，是經比較修正前後減刑之結果，
    雖舊法並無罰金刑最高度及最低度同加減之規定，然因舊法
    罰金之最低度刑為銀元一元，經依修法前之罰金罰鍰提高標
    準條例提高，並予換算為新臺幣後，其刑度仍較新法減刑後
    之罰金刑為輕，故以95年7 月1 日修正公布施行前之規定較
    有利於被告，應依刑法第2 條第1 項前段規定，適用行為時
    之法律減輕其刑。
三、原審因而適用槍砲彈藥刀械管制條例第13條第1 項，刑法第
    11條、第2 條第1 項前段、第59條、第74條第1 項第1 款、
    第2 項第4 款、第38條第1 項第1 款、修正前刑法第42條第
    2 項、第3 項之規定，並審酌被告無視於政府嚴格管制槍彈
    之政策，於主管機關覆函表明不予核發許可後，仍執意運輸
    如附表所示槍枝之主要組成零件進入我國，顯見其法治觀念
    淡薄，自應令其就上開違犯法律禁止規定之行為擔負相當之
    罪責等一切情狀，量處有期徒刑1 年10月，併科罰金新臺幣
    30萬元，又被告犯罪時之刑法第42條第2 項前段規定：「易
    服勞役以（銀元）1 元以上3 元以下折算1 日。」，被告行
    為時之易服勞役折算標準，依刪除前之罰金罰鍰提高標準條
    例第2 條前段規定，就其原定數額提高為100 倍折算1 日，
    因此本件被告行為時之易服勞役折算標準，應以銀元300 元
    即新臺幣900 元折算1 日。惟95年7 月1 日公布施行之修正
    後刑法第42條第3 項規定：「易服勞役以新臺幣1000元、
    2000元或3000元折算1 日」，茲比較修正前後之易服勞役折
    算標準結果，以修正後之規定較有利於被告，依刑法第2 條
    第1 項但書規定，應適用修正後之刑法第42條第3 項規定，
    定其折算標準。惟如宣告之罰金刑易服勞役期間逾6 個月，
    因修正前之刑法第42條第2 項但書規定，易服勞役之期限不
    得逾6 個月，同條第3 項復規定，罰金總額折算逾6 個月之
    日數者，以罰金總額與6 個月之日數比例折算。而修正後之
    刑法第42條第3 項但書則規定，勞役期限不得逾1 年，同條
    第5 項則規定，罰金總額折算逾1 年之日數者，以罰金總額
    與1 年之日數比例折算，是以宣告之罰金刑易服勞役期間逾
    6 個月者，應依修正前刑法第42條第2 項、第3 項規定對被
    告較為有利，即應依刑法第2 條第1 項前段規定，適用較為
    有利於被告之行為時法律（即舊法），就罰金部分諭知如易
    服勞役，以罰金總額與6 個月之日數比例折算。再被告前未
    曾受有期徒刑之宣告，有臺灣高等法院被告前案紀錄表1 件
    在卷可按，本件被告僅因一時失慮，以致誤罹刑章，於審理
    期間已無自國外運輸槍枝之主要組成零件進入我國情事，被
    告經此偵、審程序，理當知所警惕，信無再犯之虞，因認前
    開所宣告之刑以暫不執行為適當，併依修正後刑法第74條第
    1 項第1 款規定諭知緩刑5 年，又被告前揭所為雖尚未對國
    家、社會安全造成實際危害，然為促其日後得尊重法律之觀
    念，認除前開緩刑之宣告外，有賦予被告一定負擔之必要，
    併予諭知被告應依檢察官指定之日期向公庫支付新臺幣30萬
    元，以符本件緩刑之目的。至於扣案如附表編號1 至編號5
    所示槍枝之槍機、編號1 至編號6 所示槍枝之扳機均為主管
    機關認定之槍枝主要組成零件，係屬槍砲彈藥刀械管制條例
    規定，未經許可不得運輸之違禁物，應依刑法第38條第1 項
    第1 款規定沒收；其認事用法，均無不合，量刑亦屬適當，
    被告上訴意旨，仍執陳詞，否認犯罪，指摘原判決不當，為
    無理由，應予駁回。
四、公訴意旨另以：被告甲○○明知如附表所示槍枝之槍管、槍
    身、槍機、槍閂、撞針、彈匣、上下節套、擊錘、扳機等，
    均屬不得進口之管制物品，亦未依槍砲彈藥刀械許可及管理
    辦法第9 條之規定，向內政部警政署取得同意文件，竟基於
    私運管制物品進口之犯意，於94年2 月25日（起訴書誤載為
    94 年1月25日）未經主管機關核准，委由不知情之大升報關
    公司向財政部高雄關稅局前鎮分局報運自德國進口如附表所
    示槍枝，因認被告另涉有違反懲治走私條例第2 條第1 項私
    運管制物品進口罪嫌云云。經訊據被告堅決否認有何私運管
    制物品進口犯行，辯稱：我依規定委請報關業者填表通關領
    貨，並無違反懲治走私條例之故意等語。查本件被告運輸進
    口如附表所示槍枝，業經大升報關公司於94年2 月25日如實
    填表報關領貨之事實，有卷附進口報單1 紙可稽（見警卷第
    8 頁），證人即大升報關公司負責人黃振紘復證稱：我告知
    被告（報關之貨物）若係槍枝，則須取得警政署之許可，若
    要進口古董槍，則須不能擊發，…後來被告有向我提示已向
    管區報備的證明文件，並拿（槍枝）照片給我看，向我證明
    槍枝的撞針都已被截斷，無法擊發，被告很篤定地認為（槍
    枝）鑑定一定會通過，我才為被告報關等語（見原審卷第79
    頁），足見被告係委請報關公司確實填載附表所示槍枝品目
    以報關取貨，非以虛偽不實記載之方式期能魚目混珠而予通
    關。被告復供稱：如附表所示槍枝自德國起運前經當地政府
    機關檢查確認，耗時約3 個月後始獲放行，…我回國後向各
    相關單位查詢（槍枝進口事宜），其均表示此為警政署主管
    之事項，且須取得主管機關許可等語明確（見原審卷第86頁
    ），而被告於93年9 月14日確曾以古典主義貿易公司之名義
    向內政部警政署申請核發進口附表所示各該槍枝之許可，有
    內政部警政署93年9 月21日警署保字第0930143435號函在卷
    可按（見警卷第23頁），足見被告係於得知附表所示槍枝經
    德國政府查驗准予通關出口後，在取得我國主管機關之許可
    前，委請大升報關公司報關領貨，故縱被告嗣因未能如期提
    出主管機關許可之文件，致如附表所示槍枝遭海關人員扣關
    ，然仍難認被告主觀上有何私運物品進口之故意，被告所為
    於主觀上既無私運物品進口之犯罪故意，復查無其他積極證
    據足證被告有何其他私運物品進口犯行，則被告此部分之犯
    罪即難證明，本應為無罪之諭知。惟公訴意旨認被告此部分
    犯罪與被告涉犯未經許可運輸槍枝之主要組成零件犯行間，
    有方法結果之牽連關係，為牽連犯（按被告行為後，95年7
    月1 日施行之修正後刑法已刪除第55條後段關於牽連犯之規
    定，公訴意旨認被告所犯上開二罪名間有牽連犯關係，倘依
    修正後之刑法規定，則被告所犯各罪應依數罪併罰之規定分
    論併罰，經比較新舊法之規定，仍應適用行為時之法律，即
    應適用修正前刑法第55條後段規定，論以牽連犯之裁判上一
    罪，附此敘明），爰不另為無罪之諭知。
據上論斷，應依刑事訴訟法第368 條，判決如主文。
本案經檢察官彭南雄到庭執行職務。
中　　華　　民　　國　　96　　年　8　　　月　　7　　日
                  刑事第七庭    審判長法  官  莊飛宗
                                      法  官  邱明弘
                                      法  官  黃憲文
以上正本證明與原本無異。
如不服本判決應於收受本判決後10日內向本院提出上訴書狀，其
未敘述上訴理由者，並得於提起上訴後10日內向本院補提理由書
狀（均須按他造當事人之人數附繕本）「切勿逕送上級法院」。
中　　華　　民　　國　　96　　年　8　　　月　　7　　日
　　　　　　　　　　　　　　　　　　　書記官  施耀程
附錄本判決論罪科刑法條全文
槍砲彈藥刀械管制條例第13條第1項
  未經許可，製造、販賣或運輸槍砲、彈藥之主要組成零件者，
  處3 年以上10年以下有期徒刑，併科新台幣七百萬元以下罰金
  。
附表
┌──┬──────┬─────────────────────────┐
│編號│槍枝管制編號│    槍枝廠型及鑑定所認定之功能、狀態              │
├──┼──────┼─────────────────────────┤
│1   │0000000000  │認係蘇俄製Mosin-Nagant型，口徑7.62mm制式來復槍，其│
│    │            │槍管彈室前端及槍管均內具阻鐵，槍管已經鑿穿破壞，無│
│    │            │法供發射彈丸使用，不具殺傷力。惟其槍機、扳機均屬內│
│    │            │政部警政署86年11月24日台（86）內警字第8670683 號公│
│    │            │告之槍砲彈藥主要組成零件。                        │
├──┼──────┼─────────────────────────┤
│2   │0000000000  │認係葡萄牙製口徑7.92mm制式來復槍，其槍管彈室前端及│
│    │            │槍管均內具阻鐵，槍管已經鑿穿破壞，無法供發射彈丸使│
│    │            │用，不具殺傷力。惟其槍機、扳機均屬內政部警政署86  │
│    │            │年11月24日台（86）內警字第8670683 號公告之槍砲彈藥│
│    │            │主要組成零件。                                    │
├──┼──────┼─────────────────────────┤
│3   │0000000000  │認係口徑6.5mm 制式來復槍，其槍管彈室前端及槍管均內│
│    │            │具阻鐵，槍管已經鑿穿破壞，無法供發射彈丸使用，不具│
│    │            │殺傷力。惟其槍機、扳機均屬內政部警政署86年11月24日│
│    │            │台（86）內警字第8670683 號公告之槍砲彈藥主要組成零│
│    │            │件。                                              │
├──┼──────┼─────────────────────────┤
│4   │0000000000  │認係南斯拉夫製M98 型，口徑7.92mm制式來復槍，其槍管│
│    │            │彈室前端及槍管均內具阻鐵，槍管已經鑿穿破壞，無法供│
│    │            │發射彈丸使用，不具殺傷力。惟其槍機、扳機均屬內政部│
│    │            │警政署86年11月24日台（86）內警字第8670683 號公告之│
│    │            │槍砲彈藥主要組成零件。                            │
├──┼──────┼─────────────────────────┤
│5   │0000000000  │認係德國製Ｋ－98型，口徑7.92mm制式來復槍，其槍管彈│
│    │            │室前端及槍管均內具阻鐵，槍管已經鑿穿破壞，無法供發│
│    │            │射彈丸使用，不具殺傷力。惟其槍機、扳機均屬內政部警│
│    │            │政署86年11月24日台（86）內警字第8670683 號公告之槍│
│    │            │砲彈藥主要組成零件。                              │
├──┼──────┼─────────────────────────┤
│6   │0000000000  │認係瑞士製口徑6.5mm 制式來復槍，其槍管彈室前端及槍│
│    │            │管均內具阻鐵，槍機已經截斷，槍管亦經鑿穿破壞，無法│
│    │            │供發射彈丸使用，不具殺傷力。惟其扳機均屬內政部警政│
│    │            │署86年11月24日台（86）內警字第8670683 號公告之槍砲│
│    │            │彈藥主要組成零件。                                │
└──┴──────┴─────────────────────────┘
